【裁判字號】    98,交訴,36
【裁判日期】    980430
【裁判案由】    業務過失致死
【裁判全文】
臺灣臺南地方法院刑事判決              98年度交訴字第36號
公  訴  人  臺灣臺南地方法院檢察署檢察官
被      告  甲○○
上列被告因業務過失致死案件，經檢察官提起公訴（98年度調偵
字第62號），被告於準備程序進行中就被訴事實為有罪之陳述，
經本院合議庭裁定由受命法官獨任進行簡式審判程序後，判決如
下：
    主  文
甲○○從事業務之人，因業務上之過失致人於死，處有期徒刑拾
月，緩刑參年。
    事  實
一、甲○○受僱於永明青果行以開車載送水果與客戶為業，為從
    事業務之人，其於民國九十七年五月二十八日下午三時二十
    五分許，駕駛車牌號碼ＴＯ－８９１３號自小貨車，沿臺南
    市○○路由東往西方向行駛，其本應注意前行車減速靠邊或
    以手勢或亮右方向燈表示允讓後，後行車始得超越，超越時
    應顯示左方向燈並於前車左側保持半公尺以上之間隔超過，
    行至安全距離後，再顯示右方向燈駛入原行路線，而依當時
    情形又無不能注意之情事，其竟疏於注意，未保持安全間隔
    即行超越同向由郭維鑫所騎乘之車牌號碼ＶＡＨ－１１６號
    輕型機車，郭維鑫因遭擦撞而人車倒地，受有顱內出血之傷
    害，經送醫後仍於同年五月三十一日上午八時不治死亡。甲
    ○○於肇事後，在未有偵查犯罪職務之機關或公務員發覺其
    為犯罪人前，即向至現場處理本件道路交通事故，尚不知肇
    事者為何人之臺南市警察局第六分局車禍處理小組警員供承
    其肇事犯罪，自首並接受裁判。
二、案經臺灣臺南地方法院檢察署檢察官據報相驗後自動檢舉偵
    查起訴。
    理  由
一、訊據被告甲○○對上揭犯罪事實坦承不諱，並據被害人郭維
    鑫之家屬乙○○於警詢及偵查中指述在卷，復有臺南市警察
    局第六分局道路交通事故現場圖一紙、道路交通事故調查報
    告表(一)、(二)一份及道路交通事故現場蒐證照片十九幀在卷（
    詳臺灣臺南地方法院檢察署九十七年度相字第七四九號偵查
    卷第十一頁至第二十頁、第三十一頁至第三十三頁）可稽。
    又被害人郭維鑫因本件車禍受有顱內出血之傷害，經送醫後
    仍於九十七年五月三十一日上午八時不治死亡，有國立成功
    大學醫學院附設醫院九十七年五月三十一日所出具被害人郭
    維鑫之診斷證明書一紙附卷（詳前揭相驗卷第六頁）可憑，
    並據臺灣臺南地方法院檢察署檢察官督同法醫師相驗屬實，
    此有勘驗筆錄一份、臺灣臺南地方法院檢察署相驗屍體證明
    書一紙、檢驗報告書一份及相驗照片十二幀存卷（詳前揭相
    驗卷第三十六頁、第三十九頁、第四十一頁至第四十五頁、
    第四十八頁至第五十九頁）可參。另本件經送請臺灣省臺南
    區車輛行車事故鑑定委員會鑑定，其鑑定結果中亦認被告駕
    駛小貨車，超越未保持安全間隔，為肇事原因，有該鑑定委
    員會九十七年七月十日南鑑字第０９７５９０２０３５號函
    檢送之九十七年七月九日臺南區９７０４７９案鑑定意見書
    一份在卷（詳前揭相驗卷第六十二頁、第六十三頁）足稽。
    又被害人郭維鑫係因本件車禍死亡，已如前述，則被害人郭
    維鑫之死亡與被告之過失行為間，顯有相當因果關係。綜此
    ，本件被告業務過失致人於死之犯行，事證明確，應予依法
    論科。
二、核被告甲○○所為，係犯刑法第二百七十六條第二項之業務
    過失致死罪。被告於肇事後，在未有偵查犯罪職務之機關或
    公務員發覺其為犯罪人前，即向至現場處理本件道路交通事
    故，尚不知肇事者為何人之臺南市警察局第六分局車禍處理
    小組警員供承其肇事犯罪，自首並接受裁判等情，有臺南市
    警察局第六分局道路交通事故肇事人自首情形紀錄表一紙在
    卷（詳前揭相驗卷第二十一頁）足稽，爰依刑法第六十二條
    前段之規定減輕其刑。爰審酌被告疏未注意道路交通安全規
    則，超車未保持安全間隔等情肇事致被害人郭維鑫死亡之過
    失情節，並審酌其品性、生活狀況、智識程度（國中肄業）
    ，被告業與被害人郭維鑫之家屬達成和解賠償損害，此業據
    被害人郭維鑫之家屬乙○○供陳在卷（詳本院卷第二十一頁
    反面），並有臺南市東區調解委員會九十八年四月一日９８
    年民調字第０１２５號調解筆錄一份存卷（詳本院卷第十六
    頁）可按，暨被告犯罪後坦承犯行態度尚佳等一切情狀，量
    處如主文所示之刑，以資懲儆。末查，被告未曾因故意犯罪
    受有期徒刑以上刑之宣告，有臺灣臺南地方法院檢察署刑案
    資料查註紀錄表及臺灣高等法院被告全國前案紀錄表各一份
    附卷可稽，其因一時疏失致罹刑章，且已與被害人郭維鑫之
    家屬達成和解賠償損害，已如前述，經此科刑之教訓，已足
    資警惕，信無再犯之虞，本院因認其所受宣告之刑，以暫不
    執行為適當，併予宣告緩刑三年，以啟自新。
據上論斷，應依刑事訴訟法第二百九十九條第一項前段、第二百
七十三條之一第一項，刑法第二百七十六條第二項、第六十二條
前段、第七十四條第一項第一款，刑法施行法第一條之一，判決
如主文。
本案經檢察官王誠到庭執行職務。
中    華    民    國    98    年     4    月    30    日
                        交通法庭  法  官  陳金虎
以上正本證明與原本無異。
如不服本判決應於收受本判決後10日內向本院提出上訴書狀，並
應敘述具體理由。如未敘述上訴理由者，應於上訴期間屆滿後20
日內向本院補提理由書狀（均須按他造當事人之人數附繕本）「
切勿逕送上級法院」。
                                  書記官  蔡明峰
中    華    民    國    98    年    4     月    30    日
附錄本案論罪科刑法條全文：
中華民國刑法第二百七十六條：
因過失致人於死者，處二年以下有期徒刑、拘役或二千元以下罰
金。
從事業務之人，因業務上之過失犯前項之罪者，處五年以下有期
徒刑或拘役，得併科三千元以下罰金。


司法院資訊處製作；財團法人民間司法改革基金會備份。
